臺灣臺北地方法院民事判決　　　　　　 96年度簡上字第302號
上　訴　人　己○○
被上訴人　　聯邦商業銀行股份有限公司
法定代理人　丁○○
訴訟代理人　丙○○
　　　　　　甲○○
　　　　　　乙○○
　　　　　　戊○○
上列當事人間請求清償債務事件，上訴人對於中華民國96年3月
20日本院臺北簡易庭96年度北簡字第7987號第一審判決提起上
訴，本院於96年11月15日言詞辯論終結，判決如下：
    主      文
上訴駁回。
第二審訴訟費用（除減縮部分外）由上訴人負擔。
原判決主文第一項所命上訴人給付之金額減縮為新臺幣參拾肆萬
零貳佰陸拾貳元，及自九十五年九月七日起至清償日止，按年息
百分之十九點七一計算之利息。
    事實及理由
一、程序方面：被上訴人聯邦商業銀行股份有限公司於民國96年
    11月15日言詞辯論期日變更起訴聲明，就本金部分，減縮訴
    之聲明請求新臺幣（下同）340,262元，及自95年9月7日起
    至清償日止，按年息19. 71%計算之利息。查被上訴人僅減
    縮聲明，核與民事訴訟法第255條第1項第3款、第446條、第
    436條之1第3項規定要無不合，應予准許。
二、被上訴人起訴主張：上訴人己○○於民國92年3月6日向伊申
    辦信用卡，經伊核准發給上訴人卡號為0000000000000000之
    VI SA信用卡，並於94年8月3日申請代償，依約上訴人即得
    於財團法人聯合信用卡處理中心等之特約商店記帳消費，但
    應於次月繳款截止日前向伊全部清償，逾期另給付日息萬分
    之5.4計算之利息暨上訴人未繳清之金額按月計算之違約金
    。詎上訴人自92年3月20日起至96年1月19日止，共消費記帳
    含代償債務共新台幣 (下同)371,605 元未按期給付（其中
    366,015 元為消費款、5,590元為循環利息），爰依信用卡
    契約之法律關係，求為命上訴人應給付伊371, 605元，及其
    中本金366,015元自96年1月20日起至清償日止，按年息19.
    71%計算之利息之判決等語。
三、上訴人則以：否認被上訴人超過211,281元之請求，且伊自
    95 年5月起即未消費，被上訴人不應請求利息，另其僅有辦
    卡一張，雖有申辦代償16萬元，但未曾收受代償卡；且願以
    每月支付10,000元方式分期清償等語，資為抗辯。
四、原審為被上訴人全部勝訴之判決，上訴人提起上訴，並於本
    院聲明：(一)原判決關於命上訴人給付超過335,173元部分廢
    棄。(二)上開廢棄部分，被上訴人在第一審之訴駁回。被上訴
    人則聲明：駁回上訴。
五、查，上訴人於 92 年 3 月 6 日向被上訴人申辦信用卡，經
    被上訴人核准發給上訴人卡號為 0000000000000000 之 VI
    SA信用卡，並於94年8月3日申請代償，依約上訴人即得於財
    團法人聯合信用卡處理中心等之特約商店記帳消費，但應於
    次月繳款截止日前向被上訴人全部清償，逾期另給付日息萬
    分之5.4計算之利息暨上訴人未繳清之金額按月計算之違約
    金，上訴人最後繳息為95年9月等情，業據提出信用卡申請
    書、代償卡申請書、信用卡約定條款消費帳單明細查詢、未
    結帳交易明細查詢、訂單查詢作業、歷史帳單、信用卡消費
    明細表等件為證（見原審卷第7至9頁、第14至16頁、本院卷
    第58至82頁），並為兩造所不爭執，堪信為真。
六、本件應審究者為(一)被上訴人依據信用卡契約得請求上訴人給
    付之金額為何？(二)上訴人請求減免利息及分期清償，是否有
    理由？茲分別論述如下：
（一）上訴人於94年8月3日向被上訴人申請代償友邦國際16萬元
      債務，被上訴人並未核發實體代償卡，而以虛擬卡號0000
      000000000000稱之，而與上訴人原所申辦核發信用卡0000
      000000000000號帳單合一之事，除經上訴人自認確有申辦
      代償16萬元外（見本院卷第43頁反面），並經被上訴人到
      庭陳述甚詳（見本院卷第87頁反面），復有卷附被上訴人
      提出上訴人94年8月帳單確有代償金額16萬元顯示可稽（
      見本院卷第93頁）。再依被上訴人於本院提出之計算式，
      係分別計算上訴人代償卡0000000000000000號本金119,
      144元及信用卡0000000000000000號本金為221,118元，共
      計340,262元，核與其所提出至95年9月止之上訴人帳單記
      載內容要無疏誤。而上訴人於上訴狀亦自承自95年9月無
      法還款而提出協商等語（見本院卷第5頁），被上訴人請
      求之金額及利息起算期間，自無違誤。上訴人不惟已知其
      除信用卡消費外尚有代償之債務16萬元，依上開帳單結算
      內容代償借款部分本金僅餘119,144元，上訴人按月繳交
      款項，亦有攤還代償本金，且其自94年8月迄95年9月按月
      繳款，對所繳金額係分別支付代償及信用卡消費二部分而
      無何爭執，其迨至本院審理中其對積欠款項數額，忽論33
      5,173元、又論211,281元，對金額數度翻異，要非可採。
（二）至上訴人請求以每月還款1萬元協議云云，此為兩造自由
      協商事項，不能以已經其他銀行協議還款，強求被上訴人
      必當接受，上訴人之提議既經被上訴人拒絕，其依約自應
      給付被上訴人上述款項、利息，無從解免其責。
七、綜上所述，原審就被上訴人之請求，為上開准許之判決，其
    認事用法，均無不合。上訴意旨指摘原判決就准許被上訴人
    部分之判決不當，求予廢棄改判，為無理由，應予駁回。
八、本件事證已臻明確，兩造其餘攻擊防禦方法及所舉未經援用
    之證據，經本院斟酌後，認為均不足以影響本判決之結果，
    爰不一一論述，併此敘明。
據上論結，本件上訴為無理由，依民事訴訟法第436條之1第3項
、第449條第1項、第78條，判決如主文。
中　　華　　民　　國　　96　　年　　11　　月　　29　　日
                 民事第四庭    審判長法　官　劉坤典
                                     法　官  余明賢
                                     法  官　吳定亞
以上正本係照原本作成
本判決不得上訴。
中　　華　　民　　國　　96　　年　　11　　月　　29　　日
                  　　　　　　　　　 書記官　高秋芬
